【裁判字號】    92,交訴,17
【裁判日期】    920317
【裁判案由】    業務過失致死等
【裁判全文】
臺灣桃園地方法院刑事判決                          九十二年度交訴字第一七號
    公  訴  人  臺灣桃園地方法院檢察署檢察官
    被      告  乙○○
右列被告因過失致死案件，經檢察官提起公訴（九十二年度偵字第八七三號）本院判
決如左：
    主  文
乙○○從事業務之人，因業務上之過失致人於死，處有期徒刑柒月，緩刑貳年。
    事  實
一、乙○○係成功速配物流股份有限公司（下稱：成功物流公司）僱用之貨車司機，
    為從事駕駛業務之人，於民國九十一年十一月七日凌晨二時許，駕駛車牌號碼：
    ＰＣ－０九五一號自用大貨車沿桃園縣蘆竹鄉○○路，由桃園市往竹圍方向行駛
    ，途經南崁路與長榮路號誌為「閃光黃燈」之交岔路口，原應注意閃光黃燈表示
    警告，車輛應減速接近，注意安全，小心通過，及注意車前狀況，隨時採取必要
    之安全措施，依當時道路狀況良好、夜間有照明，又無不能注意之情形，竟疏未
    注意交岔路口對向來車行向動態及減速慢行，貿然以五十公里之時速通過交岔路
    口，適有ＲＯＫＡ  ＳＵＫＥＮＤＲＡ  ＧＡＨＡＤＵＫ酒醉（送醫後經抽血檢
    驗，其血液中酒精值換算呼氣酒精濃度達每公升一‧０七毫克）騎乘車牌號碼：
    ＦＢＤ－五三五號機車後載甲○○○，沿南崁路由竹圍往桃園方向行駛，欲由上
    述路口左轉長榮路時，亦因酒後辨識力、注意力減弱，致疏未注意讓直行車先行
    ，逕由南崁路左轉長榮路，乙○○所駕駛之自用大貨車避煞不及遂撞及機車之右
    側，機車倒地打滑，並遭大貨車向右前方推進約三十餘公尺，ＲＯＫＡ  ＳＵＫ
    ＥＮＤＲＡ  ＧＡＨＡＤＵＫ受有肝臟撕裂傷併腹內出血、右側氣胸、顏面撕裂
    傷、右手撕裂傷、骨盆骨折、左側脛啡骨開放性骨折等傷害，導致出血性休克，
    經送醫急救後、延至同日上午五時五分許，不治死亡；機車後座乘客甲○○○則
    受有骨盆骨折、薦髖骨關節骨折併脫位、右側股骨骨折、左側遠端橈骨骨折、右
    側鎖骨骨折、尿道部分阻塞、臉部多處撕裂傷、全身多處擦傷之傷害。乙○○於
    肇事後，於有偵查犯罪權限之機關發覺本件犯罪前，自行以電話向警報案同時通
    知救護車將ＲＯＫＡ  ＳＵＫＥＮＤＲＡ  ＧＡＨＡＤＵＫ及格桑啦嘛送醫急救
    外，並留在現場向據報到場之警員坦承肇事自首，進而接受本件裁判。
二、案經桃園縣警察局大園分局報告及格桑啦嘛告訴由臺灣桃園地方法院檢察署檢察
    官偵查起訴。
    理  由
一、訊據被告賴乾霖對於右揭時、地駕車撞及被害人ＲＯＫＡ  ＳＵＫＥＮＤＲＡ
    ＧＡＨＡＤＵＫ者及格桑啦嘛，導致被害人受有如事實欄所載傷勢，及ＲＯＫＡ
      ＳＵＫＥＮＤＲＡ  ＧＡＨＡＤＵＫ經送醫急救後，因出血性休克不治死亡之
    事實直承不諱，核與被害人甲○○○指述之情節相符，並有道路交通事故調查報
    告表及現場照片附卷足資憑明。被害人ＲＯＫＡ  ＳＵＫＥＮＤＲＡ  ＧＡＨＡ
    ＤＵＫ係因本件交通事故引起出血性休克不治死亡，亦經台灣桃園地方法院檢察
    署檢察官督同檢驗員相驗屬實，有勘驗筆錄、驗斷書及相驗屍體證明書各一件在
    卷可憑；而格桑啦嘛受有事實欄所載之傷勢，則有診斷證明書一紙可稽。
二、被告雖否認有過失，辯稱：當時其駕車直行，ＲＯＫＡ  ＳＵＫＥＮＤＲＡ  Ｇ
    ＡＨＡＤＵＫ騎乘機車要左轉，因機車未開大燈且車速很快，其車速雖僅五十公
    里，但發現時已無法即時煞停，車頭撞到機車右側，應無過失云云。惟查：被告
    所辯：機車未開大燈乙節，為被害人格桑啦嘛於警訊時否認。而被告於本院審理
    時，復自承，於撞擊前其未看到機車，看到時就已撞上了，且撞擊點係機車之側
    面，撞擊後機車又倒地，遭大貨車向右方推進滑行，被告應無可能於肇事前看見
    機車大燈是否開啟之情。是其所辯機車未開大燈顯失依據，自難遽採。又查：依
    卷附道路交通事故調查表及相片顯示：肇事地點道路筆直、路況寬廣良好，夜間
    有照明，視線無礙，行車速限每小時五十公里。而當時路口號誌為「閃光黃燈」
    及大貨車之車速為五十公里，復為被告所自承。足見被告於通過上述交岔路口並
    未減速接近，亦未注意車前對向來車之行向動態，否則不致於在撞擊前未查覺到
    被害人等騎乘之機車至明。所辯：係機車未開大燈驟然左轉，無預防之可能，要
    屬飾詞卸責。
三、按汽車駕駛人應注意車前狀況，隨時採取必要之安全措施，道路交通安全規則第
    九十四條第三項定有明文；又「閃光黃燈」表示警告，車輛應減速接近，注意安
    全，小心通過。道路交通標誌標線號誌設置規則第二百十一條第一項第一款，亦
    定有明文。被告為汽車駕駛人，自承考領取有執照，自應熟諳上開規定，並能注
    意及之，依當時狀況，肇事地點道路筆直、路況寬廣良好，夜間有照明，視線無
    礙，又無不能注意之情形，乃於通過交岔路口時，竟疏未注意對向來車行向動態
    及減速接近，貿然以五十公里之車速前行，致肇事端，其有違反前述規定之過失
    至明。雖被害人ＲＯＫＡ  ＳＵＫＥＮＤＲＡ  ＧＡＨＡＤＵＫ酒醉（送醫後經
    抽血檢驗，其血液中酒精值換算呼氣酒精濃度達每公升一‧０七毫克，有楊敏盛
    醫院生化檢驗堡報告單足稽。）騎乘機車及未讓直行車先行，有違道路交通安全
    規則第一百零二條第一項第六款、第一百十四條第二款之規定，於本件車禍發生
    ，有較重之過失，惟此項被害人之過失與被告之過失相競合，併為危害發生之原
    因，依法被告仍難辭其過失之責。而被害人之死亡及受傷，既因本件車禍造成，
    則被告之過失行為，與被害人之死傷自具有相當因果關係。從而，事證明確，被
    告空言否認過失，即不足採信。其右揭過失致死及過失傷害犯行，均可以認定。
四、查被告係成功物流公司僱用之貨車司機司機，以駕駛汽車為業，已據其於警訊及
    審判中供述甚明，係從事業務之人。核被告所為，係犯刑法第二百七十六條第二
    項之業務過失致死罪，及同法第二百八十四條第二項前段之業務過失傷害罪。所
    犯上述二罪，係出於同一過失行為所致，為想像上競合犯，應從一重之業務過失
    致死罪論處。被告在肇事後，犯罪未被發覺前自動向警報案，並留於現場協助將
    被害人送醫，及向據報到場之警員坦承肇事之情，為被害人格桑啦嘛在本院審理
    時證述屬實。對於未發覺之犯罪自首接受裁判，應依刑法第六十二條前段之規定
    減輕其刑。爰審酌被告過失程度、犯罪後即送被害人赴醫，並與被害人家屬成立
    和解，賠償損害，有和解書一份附卷可憑，犯罪後態度尚稱良好及被害人亦同有
    過失等一切情狀，量處被告如主文所示之刑，以示懲儆。末查被告前未曾受有期
    徒刑以上刑之宣告，有台灣桃園地方法院檢察署刑案資料查註紀錄表一紙在卷可
    按，其因一時疏忽，致人死亡，經此次刑之宣告，應知所惕勉而無再犯之虞，且
    經斟酌其家庭環境，本院認其所受宣告刑以暫不執行為適當，故併此宣告緩刑二
    年，以策自新。
據上論斷，應依刑事訴訟法第二百九十九條第一項前段、刑法第二百七十六條第二項
第二百八十四條第二項前段、第五十五條、第六十二條前段、第七十四條第一款、罰
金罰鍰提高標準條例第一條前段，判決如主文。
本案經檢察官許曉薇到庭執行職務。
中      華      民      國      九十二    年      三      月    十七    日
                                  台灣桃園地方法院交通法庭
                                      法  官  江  振  義
右正本證明與原本無異。
如不服本判決，應於判決送達後十日內向本院提出上訴狀( 應附繕本 )，上訴於
臺灣高等法院。
                                      書記官  廖  宜  政
中      華      民      國      九十二    年      三      月    十七    日
附論罪科刑之法條：
中華民國刑法第二百七十六條
 (過失致死罪)
因過失致人於死者，處二年以下有期徒刑、拘役或二千元以下罰金。
從事業務之人，因業務上之過失犯前項之罪者，處五年以下有期徒刑或拘
役，得併科三千元以下罰金。
中華民國刑法第二百八十四條
 (過失傷害罪)
因過失傷害人者，處六月以下有期徒刑、拘役或五百元以下罰金，致重傷
者，處一年以下有期徒刑、拘役或五百元以下罰金。
從事業務之人，因業務上之過失傷害人者，處一年以下有期徒刑、拘役或
一千元以下罰金，致重傷者，處三年以下有期徒刑、拘役或二千元以下罰
金。


司法院資訊處製作；財團法人民間司法改革基金會備份。
